臺灣嘉義地方法院刑事裁定
111年度聲字第240號
聲  請  人  臺灣嘉義地方檢察署檢察官
受  刑  人  林建達


                    （現於法務部○○○○○○○○○○○執行中）
上列聲請人因受刑人數罪併罰有二裁判以上，聲請定其應執行之
刑(111年度執字第670號) ，本院裁定如下：
    主  文
林建達所犯如附表所示各罪，所處如附表所示之有期徒刑部分，
應執行有期徒刑貳年陸月。
    理  由
一、聲請意旨略以：受刑人林建達因犯竊盜、偽造文書罪等案件
    ，先後經本院、臺灣雲林地方法院判決確定如附表所示，應
    依刑法第53條、第51條第5 款定其應執行刑，爰依刑事訴訟
    法第477條第1 項聲請裁定等語。
二、按裁判確定前犯數罪者，併合處罰之，刑法第50條第1 項前
    段定有明文。另被告所犯數罪有二裁判以上時，其所犯各罪
    是否合於數罪併罰規定，應以各裁判中最初判決確定者為基
    準，凡在該裁判確定前所犯之各罪，均應依刑法第50條、第
    51條規定，定其應執行之刑。數罪併罰案件之實體裁判確定
    後，即生實質之確定力，除因增加經另案判決確定合於數罪
    併罰之其他犯罪，或原定應執行刑之數罪中有部分犯罪，因
    非常上訴、再審程序而經撤銷改判，或有赦免、減刑等情形
    ，致原裁判定刑之基礎已經變動，或其他客觀上有責罰顯不
    相當之特殊情形，為維護極重要之公共利益，而有另定應執
    行刑之必要者外，法院應受原確定裁定實質確定力之拘束(
    最高法院110 年度台抗大字第489 號刑事裁定參照)。　　
三、按裁判確定前犯數罪者，併合處罰之。但有下列情形之一者
    ，不在此限：一、得易科罰金之罪與不得易科罰金之罪。前
    項但書情形，受刑人請求檢察官聲請定應執行刑者，依第五
    十一條規定定之；數罪併罰有二裁判以上者，應依刑法第51
    條之規定定其應執行之刑；宣告多數有期徒刑者，於各刑中
    之最長期以上，各刑合併之刑期以下，定其刑期，刑法第50
    條第1項第1款、同條第2項、第53條、第51條第5款分別定有
    明文。復按法律上屬於自由裁量事項，尚非概無法律性之拘
    束，在法律上有其外部界限及內部界限，前者法律之具體規
    定，使法院得以具體選擇為適當裁判，此為自由裁量之外部
    界限。後者法院為自由裁量時，應考量法律之目的，法律秩
    序之理念所在，此為自由裁量之內部界限。法院為裁判時，
    二者均不得有所踰越。在數罪併罰而有二裁判以上，應定其
    應執行刑之案件，法院所為刑之酌定，固屬自由裁量事項，
    然對於法律之內、外部界限，仍均應受其拘束(最高法院91
    年度台非字第32號裁定要旨參照)。末按數罪併罰中之一罪
    ，依刑法規定得易科罰金，若因與不得易科之他罪併合處罰
    結果而不得易科罰金時，原可易科罰金所處之刑，自亦無庸
    為易科折算標準之記載(司法院大法官會議第144號解釋可資
    參照)。
四、經查，受刑人林建達因犯如附表所示各罪，經臺灣雲林地方
    法院以110年度港簡字第148號判決、本院以110年度朴簡字
    第227號、110年度嘉簡字第910號、第938號、第939號、110
    年度易字第259號、111年度訴字第36號判決各判處如附表所
    示之刑，均經分別確定在案，其中編號3至5、6至7部分，分
    別經定應執行有期徒刑6月、8月確定，有上開判決書及臺灣
    高等法院被告前案紀錄表各1 份附卷可稽。惟檢察官既聲請
    就附表各罪定其應執行刑，審酌受刑人於附表編號3至5、6
    至7等罪判決確定後，有因增加經附表編號1、2、8至10所示
    另案判決確定合於數罪併罰之其他犯罪，致原裁判定刑之基
    礎已經變動，而有另定應執行刑之必要，則之前各罪曾定應
    執行刑即當然失效，符合最高法院110 年度台抗大字第489 
    號所謂「一事不再理原則」之例外情形，本院自可不受上開
    原確定裁判實質確定力之拘束，而就附表所示各罪更定其應
    執行刑。是本院定應執行刑，不得逾越刑法第51條第5 款所
    定法律之外部界限，即不得重於附表所示各罪之總和；亦應
    受內部界限之拘束，即不得重於附表編號1、2、8至10所定
    之有期徒刑6月、3月、3月、7月、3月及附表編號3至5、6至
    7所定之應執行有期徒刑6月、8月之總和。而受刑人所犯如
    附表編號1至5、8、10所示等罪係處得易科罰金之刑，所犯
    如附表編號6至7、9所示等罪係處不得易科罰金之刑，雖屬
    刑法第50條第1 項第1 款之情形，然檢察官既係依受刑人之
    請求就附表所示之各罪向本院聲請定其應執行刑，有意願回
    覆表1 份在卷可憑，是依刑法第50條第2 項規定，聲請人就
    附表所示各罪聲請定其應執行之刑，核屬正當，應予准許，
    本院考量受刑人所犯各罪罪責、刑罰目的、各罪關係、侵害
    法益及罪數、行為人人格及犯罪傾向等情狀，定其應執行刑
    如主文所示。又受刑人所犯如附表編號1至5、8、10所示等
    罪所處之刑，雖得易科罰金，惟經與編號6至7、9所示等罪
    所處不得易科罰金之刑，定其應執行刑後，依前揭說明，已
    不得易科罰金，自無庸諭知易科罰金折算標準。至沒收部分
    ，不在定應執行刑範圍之內，仍應依原確定判決宣告執行之
    ，附予敘明。
五、依刑事訴訟法第477條第1項，刑法第53條、第51條第5款、
    第50條第2項，裁定如主文。
中　　華　　民　　國　　111 　年　　3 　　月　　31　　日
                  刑事第五庭    法　官　余珈瑢
上列正本證明與原本無異。
如不服本裁定，應於裁定送達後5日內向本院提出抗告狀（應附
繕本）。
中　　華　　民　　國　　111 　年　　3 　　月　　31　　日

                                書記官  賴心瑜　　　　　　　　　　　　　　　
附表：
 編          號  1 2 3  罪          名  竊盜 偽造文書 竊盜  宣    告    刑  有期徒刑6月，如易科罰金，以新臺幣1,000元折算壹日 有期徒刑3月，如易科罰金，以新臺幣1,000元折算壹日 有期徒刑2月，如易科罰金，以新臺幣1,000元折算壹日  犯  罪  日  期  110年4月29日 110年5月27日 110年5月3日  偵查(自訴)機關年  度  案  號  嘉義地檢110年度偵字第5312號 嘉義地檢110年度偵字第6528號 嘉義地檢110年度偵字第7444、7449、7559號 最  後   事實審 法    院 嘉義地院 嘉義地院 嘉義地院  案    號 110年度朴簡字第227號 110年度嘉簡字第910號 110年度嘉簡字第938、939號  判決日期 110年8月16日 110年9月24日 110年9月29日 確  定   判  決 法    院 嘉義地院 嘉義地院 嘉義地院  案    號 110年度朴簡字第227號 110年度嘉簡字第910號 110年度嘉簡字第938、939號  判    決確定日期 110年9月17日 110年10月27日 110年11月3日  備        註  嘉義地檢110年度執字第2767號 嘉義地檢110年度執字第3138號 ①嘉義地檢110年度執字第3232號 ②編號3至5應執行有期徒刑6月 

 編          號  4 5 6  罪          名  竊盜 竊盜 竊盜  宣    告    刑  有期徒刑2月，如易科罰金，以新臺幣1,000元折算壹日 有期徒刑3月，如易科罰金，以新臺幣1,000元折算壹日 有期徒刑7月  犯  罪  日  期  110年5月3日 110年5月至110年6月23日 110年4月17日  偵查(自訴)機關年  度  案  號  嘉義地檢110年度偵字第7444、7449、7559號 嘉義地檢110年度偵字第7444、7449、7559號 嘉義地檢110年度偵字第4089號 最  後   事實審 法    院 嘉義地院 嘉義地院 嘉義地院  案    號 110年度嘉簡字第938、939號 110年度嘉簡字第938、939號 110年度易字第259號  判決日期 110年9月29日 110年9月29日 110年9月30日 確  定   判  決 法    院 嘉義地院 嘉義地院 嘉義地院  案    號 110年度嘉簡字第938、939號 110年度嘉簡字第938、939號 110年度易字第259號  判    決確定日期 110年11月3日 110年11月3日 110年11月3日  備        註  ①嘉義地檢110年度執字第3232號 ②編號3至5應執行有期徒刑6月 ①嘉義地檢110年度執字第3232號 ②編號3至5應執行有期徒刑6月 ①嘉義地檢110年度執字第3250號 ②編號6至7應執行有期徒刑8月 

 編          號  7 8 9  罪          名  竊盜 竊盜 竊盜  宣    告    刑  有期徒刑8月 有期徒刑3月，如易科罰金，以新臺幣1,000元折算壹日 有期徒刑7月  犯  罪  日  期  110年4月17日 110年6月7日 110年1月15日  偵查(自訴)機關年  度  案  號  嘉義地檢110年度偵字第4089號 雲林地檢110年度偵字第5296號 嘉義地檢110年度偵字第10485號 最  後   事實審 法    院 嘉義地院 雲林地院 嘉義地院  案    號 110年度易字第259號 110年度港簡字第148號 111年度訴字第36號  判決日期 110年9月30日 110年10月28日 111年1月25日 確  定   判  決 法    院 嘉義地院 雲林地院 嘉義地院  案    號 110年度易字第259號 110年度港簡字第148號 111年度訴字第36號  判    決確定日期 110年11月3日 110年11月23日 111年3月2日  備        註  ①嘉義地檢110年度執字第3250號 ②編號6至7應執行有期徒刑8月 雲林地檢110年度執字第2755號 嘉義地檢111年度執字第670號 

 編          號  10 （以下空白）   罪          名  偽造文書    宣    告    刑  有期徒刑3月，如易科罰金，以新臺幣1,000元折算壹日    犯  罪  日  期  110年1月15日    偵查(自訴)機關年  度  案  號  嘉義地檢110年度偵字第10485號   最  後   事實審 法    院 嘉義地院    案    號 111年度訴字第36號    判決日期 111年1月25日   確  定   判  決 法    院 嘉義地院    案    號 111年度訴字第36號    判    決確定日期 111年3月2日    備        註  嘉義地檢111年度執字第671號